# 商誉减值的困惑

提问人：riigfn 时间：2019-01-03 11:31:10
A 公司用 10000 万元收购 B 公司， 2013 年 1 月 1 日纳入合并范围，合并日 B 公司可辨认净资产价值为 6000 万（假设等于 B 的账面价值），确认商誉 4000 万元。B 公司业务单一，将 B 公司整体作为一个资产组。
2013 年和 2014 年 B 公司分别实现净利润 1000 万元， 2014 年末对 B公司的全部资产负债进行评估的价值为 11500 万元，现在有问题了。
1 、在 2014 年末，B公司净资产的账面价值是 6000+1000+1000=8000，商誉为 4000 ，所以商誉减值了 500 万元。
2 、假设 2014 年末，B 公司分配了 1000 万元的股利，那 B 公司的净资产账面价值就是 7000 万元，商誉不减值。
其他情况都没变，只是 B 公司分配和不分配利润，商誉减值就出现不同的结果？
3 、假设 B 公司 2014 年度发生一笔坏账损失，造成 2014 年度亏损了 100 万，该损失是意外情况，对未来经营不会造成影响，评估价值还是 11500 万元。
那么 B的净资产账面价值就是 6000+1000-100=6900 万，商誉不减值。
为什么公司盈利反而减值，亏损反而不减值？
商誉减值真是个迷啊。

回答人：chenyiwei
可参考：《计学撮要 2018 》之 “问题 1-3-7（资产组内净流动资产的变动对减值测试中现金流量现值测算的影响）”。